臺灣士林地方法院行政訴訟判決　
111年度交字第182號
原      告  王專龍  
被      告  臺北市交通事件裁決所

代  表  人  蘇福智  
上列當事人間交通裁決事件，原告不服被告民國111年5月23日北
市裁催字第22-A00000000號裁決，提起行政訴訟，本院判決如下
：
    主  文
原告之訴駁回。
訴訟費用新臺幣參佰元由原告負擔。
    事實及理由
一、程序事項：本件係因原告不服被告民國111年4月21日北市裁
    催字第22-A00000000號違反道路交通管理事件裁決書（下稱
    稱原處分），裁處罰鍰新臺幣（下同）600元，並記違規點
    數1點，經核屬行政訴訟法第237條之1第1項第1款規定之交
    通裁決事件，爰依同法第237條之7規定，不經言詞辯論，逕
    為判決。
二、爭訟概要：
　　原告騎乘其所有車號000-000號普通重型機車（下稱系爭機
    車）於111年5月12日3時58分許，在臺北市大同區鄭州路與
    西寧北路口（東往西）處，因「在多車道左轉彎，不先駛入
    內側車道」之違規事實，經臺北市政府警察局大同分局（下
    稱舉發機關）員警製單舉發，有臺北市政府警察局北市警交
    字第A00000000號舉發違反道路交通管理事件通知單可稽（
    下稱系爭舉發通知單，見本院卷第36頁），嗣經被告以原告
    有前揭違規事實，而依道路交通管理處罰條例第48條第1項
    第4款規定，以原處分對原告為裁罰，原告於111年5月30日
    提起本件行政訴訟。
三、原告主張：
　  科技拍照，因以為紅燈拍照相，該路口只有2車道，伊騎慢
    車道，前方路口有寫可左轉等語。並聲明：原處分撤銷。
四、被告答辯：
  ㈠卷查本案舉發機關函復表示，有關原告於111年5月12日3時58
    分許騎乘BAU-161號普通重型機車，在臺北市大同區鄭州路
    、西寧北路口(東往西)口，因在多車道左轉彎不先駛入內側
    車道，經路口「多功能交通違規科技執法設備」自動測照，
    審視舉發員警資料，系爭車輛行駛於臺北市鄭州路第2車道
    （直行及右轉指向車道）往西，至西寧北路口時，逕行駛入
    第1車道（左轉彎車道）左轉至西寧北路，查違規案址路面
    繪有行車指向線，車輛須循序前進，並於進入交岔路口後遵
    照所指方向行駛，並有採證影像光碟卷證可稽，依據「道路
    交通標誌標線號誌設置規則」第148條第3項規定：「指示標
    線用以指示車道、行車方向、路面邊緣、左彎待轉區、行人
    穿越道等，期使車輛駕駛人及行人瞭解進行方向及路線。」
    ，原告自系爭案址第2車道直行及右轉指向車道左轉彎未依
    上開規定駕車，舉發機關爰依據「道路交通管理處罰條例」
    第48條第1項第4款製單舉發並無違誤。
  ㈡經檢視檢視器畫面，影片時間00；00；02系爭車輛BAU-161普
    通重型機車出現在畫面第2車道往前，影片時間00；00；07
    系爭車輛暫停於機車停等區，影片時間00；00；14綠燈亮起
    ，影片時間00；00；17-00:00:23系爭車輛由第1車道直行及
    右轉車道往前，違反指向線規定方向及多車道左轉彎不先駛
    入內側車道，於系爭案址逕自左轉彎。
五、本院之判斷：
　㈠按「汽車駕駛人轉彎或變換車道時，有下列情形之一者，處
    新臺幣六百元以上一千八百元以下罰鍰：四、在多車道右轉
    彎，不先駛入外側車道，或多車道左轉彎，不先駛入內側車
    道。」、「汽車駕駛人有下列各款所列條款之一者，除依原
    條款處罰鍰外，並予記點：一、有第33條第1項……、第48條
    、第49條……情形之一者，各記違規點數一點。」，道路交通
    管理處罰條例第48條第1項第4款、第63條第1項第1款定有明
    文。次按「汽車行駛至交岔路口，其行進、轉彎，應依下列
    規定：……五、左轉彎時，應距交岔路口30公尺前顯示方向燈
    或手勢，換入內側車道或左轉車道，行至交岔路口中心處左
    轉，並不得占用來車道搶先左轉。」道路交通安全規則第10
    2條第5款定有明文。另按「（第1項）指向線，用以指示車
    輛行駛方向。以白色箭頭劃設於車道上。本標線設於交岔路
    口方向專用車道上與禁止變換車道線配合使用時，車輛須循
    序前進，並於進入交岔路口後遵照所指方向行駛。（第2項
    ）本標線之式樣，依其目的規定如下：……二、指示轉彎：弧
    形箭頭。三、指示直行與轉彎：直線與弧形合併之分岔箭頭
    」，道路交通標誌標線號誌設置規則第188條第1項、第2項
    第2、3款亦有明文。
　㈡原告騎乘系爭機車於前揭時、地，因「在多車道左轉彎，不
    先駛入內側車道」之違規事實，經舉發機關逕行舉發，並經
    被告以原處分為裁罰等情，有系爭舉發通知單、原處分、送
    達證書及採證照片可佐（見本院卷第36、40、42、50至54頁
    ），就上開之事實，堪以認定。
　㈢依採證照片所示，原告騎乘系爭機車行駛處為鄭州路接近西
    寧北路口，而鄭州路上為二線車道，係屬多車道之路段，外
    側車道旁並有「車輛請勿於外車道左轉」之紅底白字告示牌
    ，而原告係行駛於外側車道，並於號誌燈為綠燈時逕行穿越
    前方之停止線進入路口之內側車道之位置後左轉入西寧北路
    ，且原告就上開客觀事實亦未爭執，揆諸前揭道路交通安全
    規則第102條第5款、道路交通管理處罰條例第48條第1項第4
    款規定，原告應有「在多車道左轉彎，不先駛入內側車道」
    之違規事實，應堪認定。
　㈣原告雖主張該路口可直接左轉云云。經查：
　　⒈按「機車行駛至交岔路口，其轉彎，應依標誌或標線之規
      定行駛；無標誌或標線者，應依第一百零二條及下列規定
      行駛：一、內側車道設有禁行機車標誌或標線者，應依兩
      段方式進行左轉，不得由內側或其他車道左轉。」、「汽
      車行駛至交岔路口，其行進、轉彎，應依下列規定：左轉
      彎時，應距交岔路口三十公尺前顯示方向燈或手勢，換入
      內側車道或左轉車道，行至交岔路口中心處左轉，並不得
      占用來車道搶先左轉。」道路交通安全規則第99條第2項
      第1款、第102條第1項第5款分別定有明文。又按「機慢車
      兩段左（右）轉標誌「遵20」、「遵20.1」，用以告示左
      （右）轉大型重型機車以外之機車或慢車駕駛人應遵照號
      誌指示，在號誌顯示允許直行時先行駛至右（左）前方路
      口之左（右）轉待轉區等待左（右）轉，俟該方向號誌顯
      示允許直行後，再行續駛，以兩段方式完成左（右）轉。
      」，道路交通標誌標線號誌設置規則第65條第1項亦有明
      文。
　　⒉依採證照片所示，原告騎乘系爭機車至系爭地點時，鄭州
      路由東向西行向側之燈光管制號誌為綠燈，而與鄭州路垂
      直之西寧北路行向則設有機慢車停等區，且鄭州路係二線
      車道，內側道路路面劃設有白色弧形箭頭左轉彎之指向線
      ，為左轉彎專用車道，外側車道劃設直線與弧形合併之分
      岔箭頭之指向線，為直行車道與右轉彎車道，而原告係由
      鄭州路之外側車道左轉進入西寧北路銜接路段，其並未有
      先行駛入路口右側之西寧北路上之待轉區後再行續駛西寧
      北路，雖經本院GOOGLE MAP查閱於於上開路口處之內側車
      道上方確立有「機車可直接左轉」之告示牌，是以原告確
      可由鄭州路直接左轉進入西寧北路，惟因鄭州路為多車道
      ，是原告仍應依前揭道路交通安全規則第102條第1項第5
      款規定，先於路口距交岔路口30公尺前先行變換至內側車
      道或左轉車道，再行左轉進入西寧北路，以避免由外側之
      直行及右轉彎車道進行左轉而產生與其他用路人發生事故
      之風險，況於原告行駛之外側車道旁亦立有「車輛請勿於
      外車道左轉」之紅底白字告示牌為警示，惟原告捨此未為
      ，逕於外側車道為左轉，確有「在多車道左轉彎，不先駛
      入內側車道」之違規事實。至於設於路口之「機車可直接
      左轉」之告示牌，係告知機車駕駛人於該路口不須為二段
      式左轉，並非指不須遵守道路路面所劃設之白色箭頭之指
      向線，及前揭道路交通安全規則第102條第1項第5款之規
      定。原告此部分主張，顯屬無據。
六、綜上所述，原告於前揭時、地，確有「在多車道左轉彎，不
    先駛入內側車道」之違規事實，被告以原處分裁罰，核無違
    誤，原告訴請撤銷原處分，為無理由，應予駁回。
七、本件第一審裁判費為300元，應由原告負擔，爰確定第一審
    訴訟費用額如主文第2項所示。
中　　華　　民　　國　　111 　年　　7 　　月　　8 　　日
　　　　　　　　　行政訴訟庭　法　官　徐文瑞
上為正本係照原本作成。
如不服本判決，應於判決送達後20日內，向本院提出上訴狀並表
明上訴理由（原判決所違背之法令及其具體內容或依訴訟資料可
認為原判決有違背法令之具體事實），其未載明上訴理由者，應
於提出上訴後 20 日內向本院補提理由書（上訴狀及上訴理由書
均須按他造人數附繕本，如未按期補提上訴理由書，則逕予駁回
上訴），並應繳納上訴裁判費新臺幣 750 元。
中　　華　　民　　國　　111 　年　　7 　　月　　8 　　日
　　　　　　　　　　　　　　　書記官　朱亮彰